臺灣板橋地方法院刑事判決　　　　　　　　　　　　　九十一年度訴字第八二三號
　　公　訴　人　臺灣板橋地方法院檢察署檢察官
　　被　　　告　甲　○
右列被告因違反毒品危害防制條例案件，經檢察官提起公訴（九十一年毒偵字第九五
六號），本院判決如左：
    主  文
甲○連續施用第一級毒品，累犯，處有期徒刑玖月。
    事  實
一、甲○前因施用第二級毒品甲基安非他命（以下稱安非他命），於臺灣板橋地方法
    院檢察署八十八年度偵字第三七０六號、第三七四０號違反毒品危害防制條例案
    件中，經本院以八十八年度毒聲字第七四六號裁定將其送臺灣臺北看守所附設勒
    戒處所觀察、勒戒後，認無繼續施用毒品傾向，業由該署檢察官於民國（下同）
    八十八年二月二十六日為不起訴處分後確定在案。又因施用第二級毒品安非他命
    ，於同署八十八年度毒偵字第二二０四號違反同一條例案件中，再經本院以八十
    八年度毒聲字第六八三一號裁定送觀察、勒戒後，認有繼續施用毒品之傾向，由
    該署檢察官提起公訴，並聲請裁定甲○令入戒治處所施以強制戒治一年，其後於
    八十九年五月二十四日停止戒治出所，至八十九年十一月十二日保護管束期滿，
    另經本院以八十九年度訴字第三九七號判決判處有期徒刑五月，於八十九年十月
    二十三日判決確定，並於九十年一月三十一日易科罰金執行完畢。詎甲○仍不知
    悔改，明知海洛因係毒品危害防制條例所明定之第一級毒品，不得持有及施用，
    復另行基於施用第一級毒品海洛因之概括犯意，於前案強制戒治期滿後之九十年
    十一月十七日及十八日，在其位於臺北縣新莊市○○路四八三巷十弄十三號住處
    （起訴書誤載為不詳地點），以將海洛因摻入香煙後施用之方式，連續施用第一
    級毒品海洛因二次。嗣經警因執行列管毒品人口尿液檢驗，通知甲○於九十年十
    一月十九日下午五時十分許，前往臺北縣警察局新莊分局採集尿液檢體送驗，呈
    嗎啡陽性反應始偵悉上情。
二、案經臺北縣警察局新莊分局報告臺灣板橋地方法院檢察署檢察官偵查起訴。
    理  由
一、右開事實，業據被告甲○於本院審理時坦承不諱在卷，又被告為警採取之尿液檢
    體中，經檢出嗎啡陽性反應，有臺灣檢驗科技股份有限公司九十年十一月二十八
    日之濫用藥物尿液檢驗報告乙紙附卷可稽，足徵被告前揭連續施用第一級毒品海
    洛因之自白與事實相符而堪予採信。又查被告如事實欄所載，前因施用第二級毒
    品安非他命案件，經本院裁定送觀察、勒戒後，認無繼續施用毒品之傾向，而為
    不起訴處分確定等情，有前揭案件之不起訴處分書乙份在卷足憑，且被告自八十
    九年九月中旬之某日起至同年十月二十七日止，連續施用第二級毒品安非他命之
    犯行，經本院另以八十八年度毒聲字第六八三一號裁定送觀察、勒戒後，認定有
    繼續施用毒品之傾向，再經本院以八十八年度毒聲字第七四一六號裁定甲○令入
    戒治處所施以強制戒治一年等情，亦有本院八十九年度訴字第三九七號刑事判決
    乙份附卷可佐，被告復於前案強制戒治期滿後之九十年十一月十七日及十八日，
    再為右開連續施用第一級毒品海洛因犯行，而犯本件連續施用第一級毒品罪，其
    所為堪認與毒品危害防制條例第二十三條第二項前段之規定相符無疑。故本案事
    證明確，被告犯行堪以認定，應予依法論科。
二、按海洛因係毒品危害防制條例明定之第一級毒品，故核被告甲○所為，係犯同條
    例第十條第一項之施用第一級毒品罪。被告施用前後持有第一級毒品海洛因之低
    度行為，為其施用之高度行為所吸收，故不另論罪。又被告於九十一年十一月十
    七日及十八日，在其上址住處二次施用第一級毒品海洛因之犯行，時間緊接，方
    法相同，復觸犯構成犯罪要件相同之罪名，顯係基於概括之犯意反覆而為，應依
    刑法第五十六條連續犯之規定，論以一罪並加重其刑。至於被告於九十年十一月
    十七日之施用第一級毒品海洛因犯行部分，雖未據公訴人提起公訴，惟因與前揭
    已起訴部分，有連續犯之裁判上一罪關係，自為起訴效力所及之範圍，本院應併
    予審究。末查被告甲○前於八十九年八月三十一日因違反毒品危害防制條例案件
    ，經本院判處有期徒刑五月，於同年十月二十三日判決確定，並於九十年一月三
    十一日易科罰金執行完畢，有臺灣高等法院檢察署刑案紀錄簡覆表乙份在卷可參
    ，其於受有期徒刑之執行後，五年以內再犯有期徒刑以上之本罪，為累犯，應依
    刑法第四十七條之規定加重其刑，並依法遞加重之。爰審酌被告甲○前經送觀察
    、勒戒而為不起訴處分確定後，仍未戒斷其施用毒品之惡習，復有本件施用第一
    級毒品犯行，顯見其戒除毒癮之意志薄弱，及其犯罪之動機、目的、手段、本次
    施用毒品海洛因之次數及期間尚短、施用毒品戕害其身心與於本院審理時尚知坦
    承犯行之態度等一切情狀，量處如主文所示之刑，以資懲儆。
據上論斷，應依刑事訴訟法第二百九十九條第一項前段，毒品危害防制條例第十條第
一項，刑法第十一條前段、第五十六條、第四十七條，判決如主文。
本案經檢察官楊仲農到庭執行職務
中      華      民      國      九十一    年      六      月    十九    日
                                臺灣板橋地方法院刑事第三庭
          法  官    陳志揚
右正本證明與原本無異。
如不服本判決，應於判決送達後十日內向本院提出上訴狀 (應附繕本) ，上訴於
臺灣高等法院。
                                      書記官    陳慶樹
中      華      民      國      九十一    年      七      月      四    日
附錄本案論罪科刑法條全文：
毒品危害防制條例第十條
  施用第一級毒品者，處六月以上五年以下有期徒刑。
  施用第二級毒品者，處三年以下有期徒刑。
